---
title: "L2P2: Análise de opiniões em cursos"
author: "Marcus Vinicius, Lívia Cavalcanti"
date: "3 de maio de 2019"
output: 
  flexdashboard::flex_dashboard:
  orientation: rows
runtime: shiny

---

```{r setup, include=FALSE}
library(flexdashboard)
library(tidyverse)
library(viridis)
library(plotly)
respostas = read_csv(here::here("data/enade-ccc-2017.csv"),
                     col_types = "cccdccdddc")

cursos = respostas %>% 
    group_by(UF) %>% 
    summarise(n = n(), 
              media = mean(media))

criterios = respostas %>% 
    group_by(UF, categoria) %>% 
    summarise(media = mean(media))

```

Visualização 1 {data-orientation=rows}
=====================================  
    
Row {.tabset .tabset-fade}
-------------------------------------
### Sobre a visualização
Pontos que impactam diretamente a formação dos estudantes foram, por considerável parte deles, criticados. Entre oscinco piores, quatro são sobre o estímulo do aprendizado a partir do professor e práticas complementares à profissão. A falta de troca de conhecimento com o corpo docente e instituições internacionais podam o desenvolvimento de muitos estudante. Enquanto que a escassez de oportunidades profissionais, ainda quando estudante, dificultam o acesso ao mercado de trabalho, posteriormente. Além da privação técnica e acadêmica, os estudantes também não têm acesso à formação cultural e social no ambiente do ensino superior como se poderia esperar. Abaixo, temos as vinte perguntas que foram avaliadas, proporcionalmente pela quantidade de estudantes, com as piores médias. Como a média pode mascarar a distribuição dos dados, em cada ponto pode-se ver as instituições com pior desempenho, para cada pergunta.

### Visualização
```{r}
total_concluintes <- respostas %>% 
  mutate(ponderando_pergunta = n*media) %>%
    group_by(enunciado) %>%
    summarize(concluintes=sum(n), media_pergunta=sum(ponderando_pergunta)/concluintes) %>%
  slice(1:20)

menor_media = respostas %>% 
    group_by(enunciado) %>%
    filter(media == min(media)) 

ggplotly(merge(total_concluintes, menor_media, by = "enunciado") %>%
  ggplot(aes(x=media_pergunta, y=reorder(enunciado, -media_pergunta), color = media_pergunta)) +
    geom_point(aes(text=sprintf("Instituição com menor média: %s<br>Média: %.3f", IES, media)), size=5) +
      scale_colour_distiller(palette = "BuPu") + 
      labs( x = "Média", color = "Média", title="O que foi reclamado por mais estudantes?") + 
        theme(axis.title.y = element_blank(), 
              panel.background = element_rect(fill = "#e3cfd3", colour = "darkblue")) , 
  tooltip="text") 
  
```

Visualização 2 {data-orientation=rows}
=====================================

Row {.tabset .tabset-fade}
-----------------------------------------------------------------------

### Sobre a visualização

Nesta sessão você pode visualizar um gráfico que mostra, a maior média obtida por cada estado dentre as categorias analisadas, que foram divididas em: Curso em geral, Infraestrutura, Outros, Aprendizagem além do técnico, Ensino, apoio e avaliacão e Outros. Com esse gráfico, podemos perceber qual categoria cada estado mais se destacou.

Vale lembrar que, por mais que várias categorias existam, o gráfico mostra apenas 3, pelo simples fato das demais não terem nenhum estado em que sua média se sobressaiu em relação as demais.

### Visualização
```{r}

maior_media_por_estado = criterios %>% group_by(UF) %>% filter(media == max(media))

maior_media_por_estado %>% ggplot(aes(x=UF, y=media, fill=categoria)) + geom_col()

```

Visualização 3 {data-orientation=rows}
=====================================

Row {data-height=650}
-------------------------------------
### Visualização 
```{r}

renderPlot({
  
respostas %>% filter(UF == input$estados) %>% group_by(IES) %>% summarise(media_geral = mean(media)) %>%  ggplot(aes(x=reorder(IES, -media_geral), y = media_geral, fill=IES)) + geom_col(show.legend = FALSE) + labs(x='Universidades', y = 'Média geral')

})



```

Row
-------------------------------------

### Altere o estado para mudar a visualização
```{r}

states = unique(respostas %>% pull(UF))

selectInput("estados",
            "Selecione um Estado",
            choices = states)
```

### Sobre a visualização

Nesta sessão, podemos analisar ao selecionar um determinado estado, as suas universidades, de modo que, é perceptivel as que mais se destacam no quesito média geral. A média geral nada mais é que a média de todas as notas das categorias em que as universidades foram avalidas.