---
title: "Um Dashboard"
output: 
  flexdashboard::flex_dashboard:
    orientation: columns
    vertical_layout: fill
---

```{r setup, include=FALSE}
library(flexdashboard)
library(tidyverse)
library(viridis)
#library(hrbrthemes)
#theme_set(theme_ipsum())

respostas = read_csv(here::here("data/enade-ccc-2017.csv"),
                     col_types = "cccdccdddc")

cursos = respostas %>% 
    group_by(UF) %>% 
    summarise(n = n(), 
              media = mean(media))

criterios = respostas %>% 
    group_by(UF, categoria) %>% 
    summarise(media = mean(media))

```
<!-- Column {data-width=650} -->
-----------------------------------------------------------------------
### Categorias que os estados mais se destacaram
```{r}

maior_media_por_estado = criterios %>% group_by(UF) %>% filter(media == max(media))

maior_media_por_estado %>% ggplot(aes(x=UF, y=media, fill=categoria)) + geom_col()


```

Abaixo você pode visualizar um gráfico que mostra, a maior média obtida por cada estado dentre as categorias analisadas, que foram divididas em: Curso em geral, Infraestrutura, Outros, Aprendizagem além do técnico, Ensino, apoio e avaliacão e Outros. Com esse gráfico, podemos perceber qual categoria cada estado mais se destacou.

Vale lembrar que, por mais que várias categorias existam, o gráfico mostra apenas 3, pelo simples fato das demais não terem nenhum estado em que sua média se sobressaiu em relação as demais.


```{r}

teste = respostas %>% filter(categoria=="Infraestrutura")

```


### Categorias que os estados mais se destacaram (Com pontos de intensidade)
```{r}
maior_media_por_estado %>% ggplot(aes(x=UF, y=categoria, size = media)) + geom_point()

```
